MATÍAS MONTONE

Desarrollador Full Stack

Buenos Aires, Argentina | +5491133501860 | matiasmontonedev@gmail.com https://www.linkedin.com/in/matiasmontone | https://github.com/matiasmontonee https://matiasmontone.vercel.app

PERFIL PROFESIONAL

Desarrollador Web Full Stack de 22 años con conocimientos en Diseño UX/UI. Siempre busco crecer como profesional y actualizarme constantemente, con el objetivo de adaptarme y ofrecer soluciones digitales de primer nivel. Capacidad de trabajar en equipo y de manera independiente.

EXPERIENCIA LABORAL

Desarrollador Full Stack | RO Medical

Noviembre 2024 - Actualidad

- · Mantenimiento de sistema back office para la optimización de procesos, garantizando escalabilidad del mismo.
- · Optimización y refactorización de código en JavaScript y PHP, logrando mejoras en tiempo de respuesta.
- Desarrollo de nuevas secciones en el sistema, incrementando la usabilidad y mejorando la experiencia del usuario.
- Resolución de errores en tiempo real, asegurando la disponibilidad del sistema y reduciendo tiempo de inactividad.
- Documentación estructurada de código para garantizar la efectividad y facilitar el mantenimiento del sistema.
- · Colaboración con equipos multidisciplinarios para adaptar el sistema a las necesidades del negocio.
- Colaboración en el desarrollo del sistema, asegurando que el mismo cumpla con requisitos técnicos y de negocio.

Desarrollador Front-end | WapiFirma

Marzo 2024 - Mayo 2024

- Desarrollo Front-end de la página y colaboración con el Back-end.
- Corrección de errores y depuración de código.
- Mantenimiento y actualizaciones constantes.
- · Diseño de interfaces.
- Desarrollo orientado al usuario y supervisión de su eficacia.
- Estructuración del contenido semánticamente.
- Optimización del rendimiento de la página.
- Consumo de API para obtener y mostrar datos.

EDUCACIÓN

Tecnicatura Superior en Diseño y Programación Web

Agosto 2021 - Diciembre 2024

Escuela Da Vinci

Contenido: Desarrollo de Páginas Web RESS, Aplicaciones Móviles PWA, Creación de Contenido, Ejecución de Campañas de Marketing Digital, APIs & Ecosistema Web, IoT.

HABILIDADES

Tecnologías y Software: HTML5, CSS3, JavaScript, Bootstrap, Tailwind, Vue, React, TypeScript, Node, Express,

Mongo, PHP, Laravel, MySQL y Firebase.

Herramientas: Git, Github, Photoshop, Illustrator, Wordpress, Canva y Paquete Office.

IDIOMAS

Español: Nativo.

Inglés: Intermedio superior (B2).